---
title: "Algoritmo *Forward Stepwise*"
output:
  html_document:
    df_print: paged
---

**Rodrigo Chang**

**Carné: 19000625**

A continuación, se presenta una implementación del algoritmo de *Forward Stepwise* para la selección del mejor modelo de $p$ variables predictoras.

# Carga de funciones y librerías

Se cargan las funciones previdamente trabajadas en el archivo *stepwise_fn.r* para llevar a cabo el proceso de ajuste de cada modelo y la validación.
```{r}
# Cargamos funciones
source(file = "stepwise_fn.r")

# Cargamos librerías para demostración
library(MASS)
```

# Código de ejemplo del algoritmo

Ahora, definimos algunos parámetros para utilizar las funciones que se trabajaron: 

```{r}
dataset <- Boston
target <- "medv"
p <- 6
```

Obtenemos una lista de los mejores modelos de hasta $p = 6$ variables predictoras:

```{r}
listaVar <- forward.stepwise.fn(dataset = Boston, target = target, p)
```

Examinamos la lista de variables: 
```{r}
listaVar
```


Utilizamos la función *cv.models.fn* para validar los modelos obtenidos con *K-fold CV* con $k = 10$. Esta función nos devuelve el error promedio (de validación cruzada) de cada uno de los modelos 

```{r}
cvMeasures <- sapply(listaVar, cv.models.fn, dataset = Boston, target = target)
cvMeasures
```

Y obtenemos el mejor modelo: 

```{r}
# Obtener el mejor modelo:
i.minmdl <- which.min(cvMeasures)

# Predictoras mejor modelo 
listaVar[[i.minmdl]]

modelo <- lm(formula = paste(target, "~", paste(listaVar[[i.minmdl]], collapse = "+"), collapse = ""),
             data = dataset)

summary(modelo)
```

